臺灣桃園地方法院民事簡易判決
110年度壢簡字第1629號
原      告  葉致君  
被      告  胡書亞  
上列當事人間請求損害賠償事件，原告提起刑事附帶民事訴訟，
經本院刑事庭於民國110年7月30日以110年度審簡附民字第26號
裁定移送前來，本院於民國111年1月19日言詞辯論終結，判決如
下：
    主    文
一、被告應給付原告新臺幣（下同）5萬元，及自民國110年6月3
    日起至清償日止，按週年利率5%計算之利息。
二、訴訟費用由被告負擔25%，其餘由原告負擔。
三、本判決原告勝訴部分得假執行。
四、原告其餘假執行之聲請駁回。
    事實及理由
一、原告主張
　　被告於108年11月30日1時44分前某時許，以「ahkng0000000
    il.com」電子郵件信箱，傳送含有「妳等著～我說過任何形
    式的聯絡都會讓我一步一步更激烈報復妳」、「這兩張不久
    後會在妳生活的周遭出現」等文字，及有原告臉部並於左側
    載有「此葉姓女子為手信坊龍潭廠採購，一個破壞人家家庭
    的不要臉小三」等文字之圖片之電子郵件（下稱系爭電子郵
    件），至原告所使用之「yajiu0000000il.com」電子郵件信
    箱內。致原告心生畏懼，因而受有20萬元之精神上損害。爰
    依民法侵權行為之規定，提起本件訴訟等語，並聲明：（一
    ）被告應給付原告20萬元，及自起訴狀繕本送達翌日起至清
    償日止，按週年利率5%計算之利息。（二）願供擔保請准宣
    告假執行。
二、被告答辯
　　原告請求金額過高等語。並聲明：原告之訴駁回。
三、本件原告主張之上開事實，業經本院調取臺灣桃園地方檢察
    署109年度偵字第6235號偵查卷宗（下稱偵卷），核閱調查
    筆錄及照片等資料附卷可佐（見偵卷第9至11、19至23、27
    頁）。且為被告所不爭執，堪信為真實。
四、本院得心證之理由
（一）按民法第184條第1項前段規定：「因故意或過失，不法侵
      害他人之權利者，負損害賠償責任。」同法第195條第1項
      前段規定：「不法侵害他人之身體、健康、名譽、自由、
      信用、隱私、貞操，或不法侵害其他人格法益而情節重大
      者，被害人雖非財產上之損害，亦得請求賠償相當之金額
      。」次按人格權遭遇侵害，受有精神上之痛苦，而請求慰
      藉金之賠償，其核給之標準，須斟酌雙方之身份、資力與
      加害程度及其他各種情形核定相當之數額。且所謂「相當
      」，應以實際加害情形是否重大及被害人之身份、地位與
      加害人之經濟情況等關係定之（最高法院86年度台上字第
      3537號判決意旨參照）。
（二）查被告於警詢、偵訊時自陳有傳送系爭電子郵件予原告（
      見偵卷第11、106頁）。足認被告以傳送系爭電子郵件之
      方式，恐嚇將加害原告之名譽，而侵害原告之意思自由。
      依上揭規定，被告即應負侵權行為之損害賠償責任。本院
      審酌原告因被告恐嚇行為於精神上可能承受之無形痛苦、
      兩造之所得（見本院卷第20至26頁）等一切情狀，認原告
      請求被告賠償20萬元精神慰撫金，尚屬過高，應予核減為
      5萬元，方屬公允。
五、末按民法第233條第1項規定：「遲延之債務，以支付金錢為
    標的者，債權人得請求依法定利率計算之遲延利息。第203
    條規定：「應付利息之債務，其利率未經約定，亦無法律可
    據者，週年利率為百分之5。」第229條第2項規定：「給付
    無確定期限者，債務人於債權人得請求時，經其催告而未為
    給付，自受催告時起，負遲延責任。其經債權人起訴而送達
    訴狀，或依督促程序送達支付命令，或為其他相類之行為者
    ，與催告有同一之效力。」查本件損害賠償債務，其給付並
    無確定期限，而本件起訴狀繕本係於110年6月2日送達被告
    ，有本院送達證書1份在卷可查（見附民卷第11頁），是被
    告應於110年6月3日起負遲延責任。
六、綜上所述，原告依侵權行為之法律關係，請求被告給付5萬
    元，及自110年6月3日起至清償日止，按週年利率5%計算之
    利息，為有理由，應予准許。逾此部分之請求則屬無據，應
    予駁回。
七、本件原告勝訴部分，係屬依民事訴訟法第427 條規定適用簡
    易訴訟程序所為被告敗訴判決之案件，爰依同法第389 條第
    1 項第3 款之規定，依職權宣告假執行。又法院應依職權宣
    告假執行者，本無庸原告為聲請，若原告仍聲請願供擔保宣
    告假執行者，該聲請僅在促使法院職權發動，法院仍係本於
    職權而宣告，自無庸對該聲請為准駁之裁判。至本件原告敗
    訴部分，其假執行之聲請已失其附麗，應予駁回。
八、本件事證已臻明確，兩造其餘主張陳述及所提之證據，經審
    酌均與本院前揭判斷無影響，毋庸一一論述，附此敘明。
九、訴訟費用負擔之依據：民事訴訟法第79條。
中　　華　　民　　國　　111 　年　　2 　　月　　17　　日
　　　　　　　　　　　　中壢簡易庭　法　官  周仕弘
以上為正本係照原本作成。
如不服本判決，應於送達後20日內，向本院提出上訴狀並表明上
訴理由，如於本判決宣示後送達前提起上訴者，應於判決送達後
20日內補提上訴理由書（須附繕本）。
中　　華　　民　　國　　111 　年　　2 　　月　　17　　日
　　　　　　　　　　　　　　　　　　書記官  巫嘉芸